臺灣橋頭地方法院民事裁定
109年度消債清字第27號
聲請人即債  李錦溢即李斐彥
務人                
0000000000000000

代  理  人  陳建宏  法扶律師
上列當事人因消費者債務清理事件聲請清算，本院裁定如下：
    主  文
聲請人李錦溢即李斐彥自民國一百零九年八月二十四日下午四時
起開始清算程序。
命司法事務官進行本件清算程序。
    理  由
一、聲請意旨略以：聲請人即債務人李錦溢即李斐彥前向金融機
    構辦理保證契約等，致積欠無擔保債務計新臺幣（下同）4,
    222,983元，因無法清償債務，乃於民國108年9月間向本院
    聲請前置調解，惟因無法負擔債權人所提還款方案，而於10
    8年11月20日調解不成立，因聲請人有不能清償債務或有不
    能清償之虞，復未經法院裁定開始更生程序或宣告破產，爰
    依法聲請准予裁定清算等語。
二、按「債務人不能清償債務或有不能清償之虞者，得依本條例
    所定更生或清算程序，清理其債務。」消費者債務清理條例
    （下稱消債條例）第3條定有明文。衡以消費者與金融機構
    間債之關係之發生，係依契約自由原則及相互間之信賴為基
    礎，此為社會經濟活動得以維繫及發展之重要支柱，債務人
    經濟窘迫，固不應任其自生自滅，債權人一方之利益，仍不
    能因之摒棄不顧。是債務人於協商程序中，自應本於個人實
    際財產及收支狀況，依最大誠信原則，商討解決方案。如終
    究不能成立協商，於聲請更生或清算時，法院審酌上開條文
    所謂「不能清償或有不能清償之虞」，自宜綜衡債務人全部
    收支、信用及財產狀況，評估是否因負擔債務，而不能維持
    最基本之生活條件；所陳報之各項花費，是否確屬必要性之
    支出；如曾有協商方案，其條件是否已無法兼顧個人生活之
    基本需求等情，為其判斷之準據。
三、經查：
  ㈠聲請人前向各金融機構辦理保證契約等，致現積欠無擔保債
    務至少4,222,983元，前即已因無法清償債務，而於108年9
    月間向本院聲請前置調解，因無法負擔債權人所提還款方案
    而於108年11月20日調解不成立等情，此有108年9月25日前
    置調解聲請狀所附債權人清冊、財團法人金融聯合徵信中心
    前置協商專用債權人清冊、信用報告、調解筆錄等件在卷可
    稽，堪信為真實。
  ㈡聲請人現任職於萬安保全股份有限公司，依薪資證明所示108
    年6月至8月之每月薪資為26,300元，另依薪資轉帳存摺內頁
    所示108年11月至109年2月薪資總額為102,212元，核每月平
    均薪資25,553元，現勞工保險投保薪資23,100元，107年度
    申報所得174,425元，核每月平均所得14,535元，名下僅有
    現值僅43,700元之未保存登記建物、國泰人壽保險解約金16
    ,968元等情，有財產及收入狀況說明書、勞工保險被保險人
    投保資料表、綜合所得稅各類所得資料清單暨國稅局財產歸
    屬資料清單、薪資證明、109年4月16日陳報狀所附薪資轉帳
    存摺內頁、國泰人壽保險股份有限公司109年6月10日國壽字
    第1090060451號函附卷可稽。則查無聲請人有其他收入來源
    ，佐以聲請人提出薪資轉帳存摺內頁為證，則以聲請人主張
    之收入來源，應全非虛罔，是以薪資轉帳存摺內頁所示平均
    薪資25,533元作為核算其現在償債能力之基礎，應能反映真
    實收入狀況。
  ㈢至聲請人個人日常生活必要費用部分，審酌聲請人負債之現
    況，基於社會經濟活動之互賴及誠信，該日常生活所需費用
    ，自應節制開支，不得有超越一般人最低生活標準之享受，
    否則反失衡平，本院依消債條例第64條之2第1項，參酌109
    年度高雄市最低生活費標準13,099元之1.2倍為15,719元，
    則聲請人每月最低生活費除有特殊情形並有證據證明者外，
    自宜以此為度，始得認係必要支出。聲請人自陳每月必要支
    出為16,000元，尚與上開標準相近，應認可採。
  ㈣綜上所述，以聲請人現每月之收入25,533元為其償債能力基
    準，扣除個人必要生活費16,000元後僅餘9,533元，而聲請
    人目前負債總額為4,222,983元，扣除名下保險解約金16,96
    8元後，債務餘額為4,206,015元，以上開餘額按月攤還結果
    ，約36年期間始能清償完畢，堪認聲請人確有不能清償債務
    或有不能清償之虞之情事。從而，聲請人主張已不能清償債
    務，聲請本院准予清算，依所舉事證及本院調查結果，即無
    不合。
四、末按「法院開始清算程序之裁定，應載明其年、月、日、時
    ，並即時發生效力。」、「法院裁定開始更生或清算程序後
    ，得命司法事務官進行更生或清算程序，必要時得選任律師
    、會計師或其他適當之自然人或法人一人為監督人或管理人
    。」，消費者債務清理條例第83條第1項、第16條第1項分別
    定有明文。本件聲請人其目前收入及財產狀況，不能履行債
    務，未償之債務亦屬不能清償，有如上述。從而，聲請人聲
    請清算，洵屬有據，應予准許，爰命司法事務官進行本件清
    算程序。
五、依消費者債務清理條例第11條第1項、第83條第1項、第16條
    第1項，裁定如主文。
中　　華　　民　　國　 109　　年　　8 　　月　　24　　日
              　        　民事庭　法　官　李姝蒓
以上正本係照原本作成。
本裁定已於109年8月24日下午4 時公告。
本裁定不得抗告。
中　　華　　民　　國　 109　　年　　8 　　月　　24　　日
  　                              書記官　郭南宏